# 【指定性净投资是否存在于子公司对母公司间？】

提问人：wx_5ecc96af0121 时间：2021-08-24 21:33:06
版主好，请教一下，子公司对母公司的非货款应收债权（实质系子公司分红款），由于子公司在可预见未来不打算收回，是否可在集团合并报表层面将其指定为子公司对母公司的指定性净投资？

回答人：chenyiwei
不可以。因为实质是子公司对母公司的分红，则个别报表和合并报表层面均应依据该项经济实质进行会计处理，子公司不应虚挂对母公司的应收款。